【裁判字號】    90,上訴,1369
【裁判日期】    901115
【裁判案由】    毒品危害防制條例
【裁判全文】
臺灣高等法院臺南分院刑事判決           九十年度上訴字第一三六九號      Ｃ
      上  訴  人  台灣台南地方法院檢察署檢察官
      被      告  甲  ○  ○
右上訴人因被告毒品案件，不服中華民國九十年八月卅一日台灣台南地方法院九十年
度訴字第九七一號第一審判決（起訴案號：台灣台南地方法院檢察署九十年度偵字第
一六○三號；併辦案號：九十年度偵字第一八九六號），提起上訴，本院判決如左：
      主      文
原判決撤銷。
甲○○連續施用第壹級毒品，累犯，處有期徒刑壹年貳月。
扣案海洛因（淨重零點零壹公克）壹小包沒收銷燬。
      事      實
一、甲○○於民國（下同）八十九年間，因幫助施用第一級毒品罪，經台灣台南地方
    法院判處有期徒刑四月，甫於八十九年十二月三日執行完畢。甲○○另於八十八
    年間，因施用第一級毒品，經台灣台南地方法院以八十八年度毒聲字第三八四八
    號裁定送觀察勒戒，認有繼續施用毒品傾向，以八十九年度毒聲字第二三三號裁
    定令入戒治處所施以強制戒治，並於停止戒治期滿後，經台灣台南地方法院檢察
    署檢察官於九十年三月五日，以九十年度戒毒偵字第一○八號不起訴處分確定。
    詎甲○○仍不知悔改，基於概括犯意，自九十年五月底某日起，迄九十年八月六
    日止，連續在台南縣新市鄉社內村一八三之一號住處，及台南縣新市○○道下等
    處施用第一級毒品海洛因多次。嗣於九十年六月十六日，在台南縣新市鄉○○村
    ○○路一○一號，及於九十年八月六日，在台南縣西港鄉○○村○○路西港加油
    站前，二處分別為警查獲，並於最後一次扣得淨重○．○一公克海洛因一小包。
二、案經台南縣警察局善化分局報請台灣台南地方法院檢察署檢察官偵查起訴。
      理      由
一、右揭事實，業據被告甲○○於偵審時均坦承不諱，且被告為警查獲二次經採其尿
    液，送驗鑑定結果均有嗎啡反應，核與被告自白有施用海洛因事實相符，有台南
    縣衛生局九十年七月十日衛收字第九○○一七七○○號，及九十年八月十六日衛
    收字第九○○二二二四○號尿液檢驗成績書各一份在卷可稽（詳一六○三號偵查
    卷五至六頁、一七一三號偵查卷廿四頁）。且被告於九十年八月六日為警查獲扣
    案白粉一包，經送法務部調查局鑑定結果，含有毒品海洛因成分，淨重○．○一
    公克（包裝重○．一八公克），亦有該局鑑定通知書一紙在卷足憑（詳一八九六
    號偵查卷十一頁），益見被告自白與事實相符。
二、又被告前因施用第一級毒品，經台灣台南地方法院以八十八年度毒聲字第三八四
    八號裁定送觀察勒戒，認有繼續施用毒品傾向，以八十九年度毒聲字第二三三號
    裁定令入戒治處所施以強制戒治，並於停止戒治期滿，經台灣台南地方法院檢察
    署檢察官於九十年三月五日以九十年度戒毒偵字第一○八號不起訴處分確定，有
    不起訴處分書及台灣高等法院被告全國前案紀錄表在卷可憑（詳一六○三號偵查
    卷十一頁、本院卷九頁）。被告二犯施用毒品犯行，事證明確，堪以認定。
三、核被告所為，係犯毒品危害防制條例第十條第一項施用第一級毒品罪。被告持有
    毒品低度行為，為施用高度行為所吸收，不另論罪。又被告先後多次施用海洛因
    犯行，時間緊接，犯罪構成要件亦復相同，顯係基於概括犯意反覆為之，為連續
    犯，應依刑法第五十六條規定，論以一罪，並加重其刑。又被告於九十年八月六
    日施用毒品海洛因部分，與公訴人起訴部分，有連續犯關係，為裁判上一罪，依
    刑事訴訟法二百六十七條規定，為起訴效力所及，本院自得併予審酌。另被告曾
    於八十九年間，因幫助施用第一級毒品罪，經台灣地方法院判處有期徒刑四月，
    甫於八十九年十二月三日執行完畢，有台灣高等法院被告全國前案紀錄表在卷可
    憑，被告於五年內，再犯本件有期徒刑以上之本罪，為累犯，應依刑法第四十七
    條規定，遞加其刑。
四、原審以被告罪證明確，因予論罪科刑，固非無見；惟被告於九十年八月六日，在
    台南縣新市鄉社內村一八三之一號住處又施用毒品海洛因，原審未及審酌，仍有
    未洽。檢察官上訴意旨，指摘原判決不當，為有理由，自應由本院將原判決撤銷
    改判。爰審酌被告因施用毒品成癮犯罪動機、目的、已有多次施用毒品素行、經
    觀察勒戒及戒治處分，仍再施用毒品，顯見意志不堅，所犯施用毒品行為，係自
    戕行為。惟被告已坦白犯行、深表悔意，犯後態度良好等一切情狀，量處如主文
    第二項所示之刑，以資懲儆。又扣案淨重○．○一公克海洛因一小包，經鑑定結
    果係屬毒品海洛因，已如前述，爰併依毒品危害防治法第十八條第一項規定，併
    予宣告沒收銷燬。
據上論斷，應依刑事訴訟法第三百六十九條第一項前段、第三百六十四條、第二百九
十九條第一項前段，毒品危害防制條例第十條第一項、第十八條第一項，刑法第十一
條前段、第五十六條、第四十七條，判決如主文。
本案經檢察官羅清溪到庭執行職務。
中    華    民    國      九十      年      十一      月      十五      日
                                  臺灣高等法院臺南分院刑事第五庭
                                      審判長法官  茆    臺    雲
                法官  蔡    長    林
                                            法官  董    武    全
右正本證明與原本無異。
如不服本判決，應於判決送達後十日內向本院提出上訴狀，其未敘述理由者並應於提
出上訴狀後十日內向本院補提理由書（應附繕本)。
                                      法院書記官  黃    全    忠
中    華    民    國      九十      年      十一      月      十六      日
附錄法條：
毒品危害防制條例第十條第一項：施用第一級毒品者，處六月以上五年以下有期徒刑
                              。


司法院資訊處製作；財團法人民間司法改革基金會備份。
